【裁判字號】    90,易,327
【裁判日期】    900323
【裁判案由】    恐嚇
【裁判全文】
臺灣臺南地方法院刑事判決                            九十年度易字第三二七號
    公  訴  人  臺灣台南地方法院檢察署檢察官
    被      告  丙○○
右列被告因恐嚇案件，經檢察官提起公訴（九十年度營偵字第九號），本院判決如左
：
    主  文
丙○○以加害身體之事，恐嚇他人，致生危害於安全，處拘役拾日，如易科罰金，
以參佰元折算壹日。緩刑貳年。
扣案鋁製球棒壹把沒收。
    事  實
一、甲○○因撞壞丙○○所有之汽車，尚未清償修車費用，致丙○○心生不滿，於民
    國（以下同）八十九年十一月十九日（起訴書誤載為八十九年十月十九日）上午
    十時三十分許，駕車至臺南縣後壁鄉平安村八十九之九號甲○○住處前，向甲○○催討債務，雙方進而發生口角。甲○○之胞姐乙○○在屋內聽見二人爭吵即外
    出趨前詢問，詎丙○○竟生恐嚇之犯意，持其所有之鋁製球棒一把，作勢欲毆打
    乙○○，並對甲○○、乙○○恫稱：「你們不要出門，若被我遇上就要修理你們
    」等語，致乙○○、甲○○心生畏懼，而危害於其安全。
二、案經乙○○、甲○○訴由臺南縣警察局白河分局報請台灣台南地方法院檢察署檢
    察官偵查起訴。
    理  由
一、訊據被告丙○○固承認有於右開時地自車內拿出球棒，但否認有何恐嚇之犯行，
    辯稱：拿出球棒只是要防身，並只是嚇嚇他們而已，沒有毆打他們的意思云云。
    惟查：右揭事實，業據被害人乙○○、甲○○指訴綦詳，且有鋁製球棒一把扣案
    可證，足認被告上開辯詞為避重就輕之詞，不足採信。事證明確，被告犯行堪以
    認定。
二、核被告以加害身體之事，恐嚇他人，致生危害於安全，所為係犯刑法第三百零五
    條之罪。被告以一行為恐嚇乙○○、甲○○二人，觸犯二罪名，為想像競合犯，
    依刑法第五十五條規定，從一重處斷。爰審酌被告犯罪之動機、目的、手段、所
    造成危害、犯罪後態度等一切情狀，處如主文所示之刑，並諭知易科罰金之折算
    標準。查被告素行良好，前未曾犯罪受有期徒刑以上刑之宣告，其因一時失慮，
    偶罹刑典，且已與被害人和解賠償損害，有調解書一紙附卷可稽。經此刑之宣告
    後，應知警惕而無再犯之虞，本院因認暫不執行其刑為當，併予以宣告緩刑二年
    ，以啟自新。扣案鋁製球棒一把，為被告所有供犯罪所用之物，應依法宣告沒收
    。
據上論斷，應依刑事訴訟法第二百九十九條第一項前段，刑法第三百零五條、第五十
五條、第四十一條第一項前段、第七十四條第一款、第三十八條第一項第二款，罰金
罰鍰提高標準條例第一條前段、第二條，判決如主文。
本案經檢察官陳建弘到庭執行職務。
中      華      民      國九十      年      三    月    二十三    日
                              臺灣臺南地方法院刑事第三庭
                                      法  官  林  英  志
右正本證明與原本無異
如不服本判決應於送達後十日內向本院提出上訴狀
                                      書記官  謝  國  欽
中      華      民      國      九十      年      三    月    二十三    日
附錄本案論罪科刑法條全文：
刑法第三百零五條：
以加害生命、身體、自由、名譽、財產之事，恐嚇他人，致生危害於安全者，處二年
以下有期徒刑、拘役或三百元以下罰金。


司法院資訊處製作；財團法人民間司法改革基金會備份。
